# 媒体渠道经营权进行会计处理？

提问人：风清扬 888 时间：2015-06-05 13:48:52
我公司是一家媒体公司，获得一大楼的媒体经营权，即只有我公司才能在该大楼发布广告，我公司每年需向物业支付经营权使用费，经营权使用费每年递增，且存在免租期，那么我公司的经营权使用费该如何摊销，是按照合同约定摊销，还是按照合同总金额在整个期间平均摊销？摊销起始日是从有广告收入开始，还是按合同确定？此外摊销金额是计入营业成本还是管理费用？ 请前辈赐教。

回答人：chenyiwei
虽然经营权不能简单地等同于租赁，但鉴于你所签订的是一个整体性的合同，在每一年度内所占用的资源是一致的，所以将合同约定的总金额在在整个合作期内按直线法分摊是最合理的做法。赞同上述两位意见。